【裁判字號】    98,台抗,74
【裁判日期】    980206
【裁判案由】    強盜等罪聲請具保停止羈押
【裁判全文】
最高法院刑事裁定                九十八年度台抗字第七四號
抗  告  人  甲○○
                    0號（
上列抗告人因強盜等罪案件，不服台灣高等法院台中分院中華民
國九十七年十二月十九日駁回聲請具保停止羈押之裁定（九十七
年度聲字第二二八一號），提起抗告，本院裁定如下：
    主  文
抗告駁回。
    理  由
本件抗告人甲○○因強盜等罪案件，以其無逃亡之虞，亦無湮滅
、偽造、變造證據或勾串共犯或證人之虞，且重罪羈押有違無罪
推定原則，復無非予羈押顯難進行追訴之情形為由，向原審聲請
具保停止羈押。原裁定則以：抗告人因強盜等案件，前經該院認
為有刑事訴訟法第一百零一條第一項第三款之情形，非予羈押，
顯難進行審判，而有羈押之必要，執行羈押。抗告人於原法院判
處有期徒刑七年四月後，向本院提起上訴，其犯最輕本刑五年以
上有期徒刑之罪，犯罪嫌疑重大，有繼續羈押之必要，羈押原因
尚未消滅，請求具保停止羈押，自難准許，應予駁回。抗告意旨
略以：抗告人並無逃亡之虞，亦無湮滅、偽造、變造證據或勾串
共犯或證人之虞，而相關證據應均已查扣，檢警單位已經掌握人
證、物證，並已調查明確，全案情節已趨明朗，顯然無繼續羈押
之理由。再抗告人之母親健康欠佳，罹病須長期追蹤治療，因抗
告人遭羈押致家中經濟受困，抗告人憂心家人之際，復期待還己
清白，當不致於棄保逃亡。況其他涉重罪案件之被告，均得無保
釋放，抗告人聲請具保停止羈押，反未獲准許，顯失公允云云。
按羈押被告之強制處分，係為利於實施刑事訴訟，以保全追訴、
審判之進行或刑罰之執行，甚或預防其繼續再犯為目的。審判中
之羈押，乃法院就繫屬之個別案件，依刑事訴訟法有關羈押之規
定，本於其職權行使之獨立性而為之決定。本件抗告人所涉強盜
等案件，屬得上訴第三審之案件。原法院以該案件審判程序尚未
完成，且抗告人所犯係最輕本刑為有期徒刑五年以上之罪，嫌疑
重大，亦有保全抗告人審判及將來刑事執行之必要，非予羈押，
顯難進行審判或執行，其羈押原因並未消滅，依法駁回其具保停
止羈押之聲請。經核於法尚無不合。抗告意旨就原裁定已詳予指
駁之事項，重為應否准予具保停止羈押之爭執，另執與刑事訴訟
法第一百零一條第一項第一款、第二款，或其他案件羈押被告與
否等與本件羈押無涉之事由或情形，指摘原裁定不當，而提起抗
告，為無理由，應予駁回。
據上論結，應依刑事訴訟法第四百十二條，裁定如主文。
中    華    民    國  九十八  年    二    月    六    日
                      最高法院刑事第六庭
                          審判長法官  洪  清  江
                                法官  韓  金  秀
                                法官  林  勤  純
                                法官  李  錦  樑
                                法官  陳  國  文
      本件正本證明與原本無異
                                      書  記  官
中    華    民    國  九十八  年    二    月   十二   日
                                                      K


司法院資訊處製作；財團法人民間司法改革基金會備份。
